【裁判字號】    98,訴,3768
【裁判日期】    981217
【裁判案由】    懲治走私條例等
【裁判全文】
臺灣板橋地方法院刑事判決              98年度訴字第3768號
公  訴  人  臺灣板橋地方法院檢察署檢察官
被      告  甲○○
選任辯護人  崔駿武律師
上列被告因違反懲治走私條例等案件，經檢察官提起公訴（98年
度偵字第24615 號），本院合議庭裁定依簡式審判程序，判決如
下：
    主  文
甲○○共同私運管制物品進口，逾公告數額，處有期徒刑肆月；
緩刑貳年，並向公庫支付新臺幣伍萬元。
扣案之大麻種子壹佰參拾肆顆及信封袋壹個，均沒收。
    事  實
一、甲○○明知大麻種子為行政院依據懲治走私條例公告管制進
    出口之物品，不得運輸進口，竟基於意圖供栽種之用而運輸
    大麻種子及私運管制物品進口之犯意，於民國98年6 月間某
    日，在其臺北縣林口鄉○○○路○ 段2 號9 樓之1 住處內，
    利用電腦網際網路連結至英國某不詳網站，以「Adio」名義
    購買折合新台幣約3 千元之大麻種子50顆，並指定臺北縣林
    口鄉○○○路○ 段2 號9 樓之1 為收件地址，嗣該網站有共
    同犯意聯絡之不詳成年人士，即將大麻種子168 顆（合計淨
    重3.08公克，空包裝重11.10 公克，其中118 顆為附贈）夾
    藏在航空郵件信封袋中，再署名收件人為「Adio」（即甲○
    ○之英文名字），收件地址為甲○○上開住處，嗣於98 年7
    月14日，該航空郵件自英國寄送抵臺後，經財政部臺北關稅
    局臺北郵局支局人員發現上開航空郵件夾藏大麻種子168 顆
    ，旋通報法務部調查局航業海員調查處人員前來處理，然為
    追緝犯罪嫌疑人，決定先依正常通關程序予以放行，另為免
    證物遺失，先將上開大麻種子168 顆取出，抽換其他穀物填
    充其中後，由法務部調查局航業海員調查處人員於98年7 月
    15日14時許，會同臺北林口郵局投遞股郵務員前往上址投遞
    ，因該址為社區住宅，遂先由社區警衛代收，使該封信件置
    於甲○○可得支配、控制之領域下，俟甲○○於同日晚間領
    取前開夾藏大麻種子，在警衛代收郵件登記簿內簽上「Adio
    」之名取得該郵件後，而為調查人員循線查獲上情。
二、案經法務部調查局航業海員調查處移送臺灣板橋地方法院檢
    察署檢察官偵查起訴。
    理  由
一、本件被告所犯係死刑、無期徒刑、最輕本刑為3 年以上有期
    徒刑以外之罪，其於本院準備程序中就被訴事實為有罪之陳
    述，經告知簡式審判程序之旨，並聽取公訴人及被告之意見
    後，合議庭裁定由受命法官獨任進行簡式審判程序。
二、上揭事實，業經被告甲○○於調詢、偵訊及本院審理中自白
    甚詳；並有財政部臺北關稅局財政部臺北關稅局98年7月14
    日北郵緝移字第0980100275號函、臺北關稅局扣押貨物收據
    及搜索筆錄、法務部調查局航業海員調查處扣押物品目錄表
    各1 份，及警衛代收郵件登記簿影本1 紙（其上註記被告簽
    上「Adio」之名，領取上開郵件）在卷可稽；另有上開大麻
    種子168 顆及航空郵件信封袋1 個扣案可資佐證。又扣案之
    大麻種子168 顆經送法務部調查局以氣相層析質譜儀分析法
    及種子發芽試驗法鑑驗結果，送驗種子1 袋（內含12小袋）
    168 顆種子，經隨機抽樣34顆種子進行種子發芽試驗，發現
    16顆具有發芽能力且含第二級第24項毒品大麻成分，168 顆
    種子合計淨重3.08公克，空包裝總重11.10 公克，有該局98
    年8 月3 日調科壹字第09800406060 號鑑定書1 份在卷可稽
    。本件事證明確，被告上開犯行應堪認定。
三、按「大麻種子」業經行政院於79年3 月30日以（79）台財字
    第06181 號公告屬於懲治走私條例公告管制進出口物品。核
    被告甲○○所為，係違反懲治走私條例第2 條第1 項私運管
    制物品進口及毒品危害防制條例第13條第2 項之意圖供栽種
    之用，而運輸大麻種子罪。其與前開英國網站所屬之不詳成
    年人士間，就上述犯行有犯意之聯絡及行為分擔，應論以共
    同正犯。又被告以1 行為觸犯上開2 罪名，為想像競合犯，
    應從一重之私運管制物品進口罪處斷。本件審酌被告走私大
    麻種子之數量、犯罪之動機、目的、手段、所生危害、犯罪
    後坦承犯行之態度等一切情狀，量處如主文所示之刑。另查
    被告前未曾受有期徒刑以上刑之宣告，有臺灣高等法院被告
    前案紀錄表在卷可稽，其因一時失慮致罹刑典，事後已坦承
    犯行，深表悔意，經此偵審程序及刑之宣告後，當知所警惕
    ，而無再犯之虞，故本院認其所受刑之宣告以暫不執行為適
    當，另依刑法第74條第1 項第1 款併予宣告緩刑2 年；又為
    能建立被告正確觀念，記取本案教訓，並依同條第2 項第4
    款規定，諭知被告應向公庫支付新臺幣5 萬元，用啟自新。
四、扣案驗餘之大麻種子134 顆，均係毒品危害防制條例第14條
    第4 項規定禁止持有之物，屬違禁物，皆應依刑法第38條第
    1 項第1 款之規定宣告沒收；另扣案包裝大麻種子之信封袋
    1 個，係供本件犯罪所用之物且屬被告所有，應依刑法第38
    條第1 項第2 款、第3 項之規定諭知沒收。至上開隨機抽樣
    之34顆大麻種子，因進行種子發芽試驗，業已鑑驗用罄，有
    上揭法務部調查局鑑定書及法務部調查局航業海員調查處扣
    押物品目錄表在卷可佐，爰均不予沒收之諭知，併此敘明。
五、據上論斷，應依刑事訴訟法第273 條之1 第1 項、第284 條
    之1 、第299 條第1 項前段，懲治走私條例第2 條第1 項，
    毒品危害防制條例第13條第2 項，刑法第11條、第28條、第
    55條、第74條第1 項第1 款、第2 項第4 款、第38條第1 項
    第1 款、第2 款，判決如主文。
本案經檢察官黃嘉妮到庭執行職務。
中    華    民    國    98    年    12    月    17    日
                  刑事第三庭  法  官  蘇揚旭
上列正本證明與原本無異。
如不服本判決，應於判決送達後10日內敘明上訴理由，向本院提
出上訴狀 (應附繕本) ，上訴於臺灣高等法院。其未敘述上訴理
由者，應於上訴期間屆滿後20日內向本院補提理由書「切勿逕送
上級法院」。
                              書記官  李郁禎
中    華    民    國    98    年    12    月    17    日
附錄本案論罪科刑法條全文：
懲治走私條例第2條第1項
私運管制物品進口、出口逾公告數額者，處7 年以下有期徒刑，
得併科新臺幣3 百萬元以下罰金。
毒品危害防制條例第13條第2項
意圖供栽種之用，而運輸或販賣大麻種子者，處2 年以下有期徒
刑，得併科新臺幣20萬元以下罰金。


司法院資訊處製作；財團法人民間司法改革基金會備份。
